【裁判字號】    95,中簡上,561
【裁判日期】    951212
【裁判案由】    傷害
【裁判全文】
臺灣臺中地方法院刑事判決           95年度中簡上字第561號
上  訴  人  臺灣臺中地方法院檢察署檢察官
被      告  乙○○
上列上訴人因傷害案件，不服本院臺中簡易庭95年度中簡字第12
72號中華民國95年6月30日第一審刑事簡易判決（聲請簡易判決
處刑案號：臺灣臺中地方法院檢察署95年度偵字第3781、4735號
），提起上訴，本院管轄之第二審合議庭判決如下：
    主          文
上訴駁回。
乙○○緩刑貳年。
    犯罪事實及理由
一、本案經本院合議庭審理結果，認第一審簡易判決認事用法及
    量刑均無不當，應予維持，並引用第一審判決書記載之事實
    、證據及理由（如附件）。
二、上訴人臺灣臺中地方法院檢察署檢察官引用告訴人甲○○上
    訴狀意旨略以：告訴人遭被告乙○○毆打傷害甚慘，原審僅
    輕判被告拘役五十日，告訴人實難甘服，為此提起上訴等語
    。惟查：本件告訴人遭被告毆傷之情形僅為「左臉頰、下嘴
    唇及左手掌背面瘀青」，傷勢並非嚴重，原審綜合各情，判
    處被告拘役五十日，量刑尚稱妥適，並無顯然過輕之情形。
    又被告與告訴人業於民國九十五年十月三十一日成立和解，
    被告已賠償告訴人新臺幣二十五萬元，此有告訴人所提刑事
    陳明狀及收據在卷可佐，告訴代理人復當庭表示：告訴人已
    獲被告賠償，願意原諒被告，不再追究被告傷害刑責，希望
    給被告緩刑之機會等語。是檢察官前揭上訴意旨指摘原審量
    刑過輕，其上訴並無理由。
三、新舊法比較之說明：
（一）查被告行為後，刑法第四十一條第一項前段業於九十四年
      二月二日修正公布，並於九十五年七月一日施行。修正前
      刑法第四十一條第一項前段規定：「犯最重本刑為五年以
      下有期徒刑以下之刑之罪，而受六個月以下有期徒刑或拘
      役之宣告，因身體、教育、職業、家庭之關係或其他正當
      事由，執行顯有困難者，得以一元以上三元以下（按指銀
      元）折算一日，易科罰金。」，又被告行為時之易科罰金
      折算標準，修正前罰金罰鍰提高標準條例第二條（現已刪
      除）規定，就其原定數額提高為一百倍折算一日，則本件
      被告行為時之易科罰金折算標準，應以銀元三百元折算一
      日，經折算為新臺幣後，應以新臺幣九百元折算為一日。
      惟修正後之刑法第四十一條第一項前段則規定：「犯最重
      本刑為五年以下有期徒刑以下之刑之罪，而受六個月以下
      有期徒刑或拘役之宣告者，得以新臺幣一千元、二千元或
      三千元折算一日，易科罰金。」比較修正前後之易科罰金
      折算標準，以九十五年七月一日修正公布施行前之規定，
      較有利於行為人，則應依刑法第二條第一項前段，適用修
      正前刑法第四十一條第一項前段、罰金罰鍰提高標準條例
      第二條規定，定其折算標準。
（二）被告行為後，刑法第七十四條業於九十四年二月二日修正
      公布，並於九十五年七月一日施行。但「犯罪在刑法新法
      施行前，新法施行後，緩刑之宣告，應適用新法第七十四
      條之規定。」最高法院九十五年五月二十三日刑事庭第八
      次會議決議第七點可資參照。故本件應適用新法第七十四
      條之規定。
四、核被告所為，係犯刑法第二百七十七條第一項之普通傷害罪
    。原審雖未及比較新舊法，但依刑法第二條第一項規定，係
    以適用行為時法為原則，而依上開新舊法比較之說明，可知
    被告行為後之法律並非較有利於行為人，本件仍應適用行為
    時法，則原判決依刑事訴訟法第四百四十九條第一項前段、
    第四百五十四條第二項，刑法第二百七十七條第一項、（修
    正前）第四十一條第一項前段，罰金罰鍰提高標準條例第一
    條前段（原審漏載）、（修正前）第二條規定，判處被告拘
    役五十日，如易科罰金，以銀元三百元折算一日，其法律適
    用及量刑均屬妥適，上訴人之上訴，為無理由，應予駁回。
    又被告前曾因違反槍砲彈藥刀械管制條例等案件而受有期徒
    刑以上刑之宣告，送監執行後，於八十六年十一月二十日假
    釋出監，於八十八年八月十九日保護管束期滿執行完畢，之
    後五年以內未曾因故意犯罪受有期徒刑以上刑之宣告，此有
    臺灣高等法院被告前案紀錄表在卷可按，其因酒後衝動，短
    於思慮，致觸犯本件犯行，惟犯後坦認犯行，態度良好，復
    已賠償告訴人新臺幣二十五萬元而與之達成和解，告訴人方
    面亦表示願意原諒被告，希望給被告緩刑之機會，足認被告
    經此刑之教訓，當知所警惕，而無再犯之虞，是本院認前開
    對其宣告之刑以暫不執行為適當，爰併予宣告緩刑二年，以
    啟自新。
據上論斷，應依刑事訴訟法第四百五十五條之一第一項、第三項
、第三百七十三條、第三百六十八條，刑法第二條第一項前段、
第七十四條第一項第二款，判決如主文。
中    華    民    國    95    年    12    月    12    日
                  刑事第十二庭  審判長法  官  莊深淵
                                      法  官  羅智文
                                      法  官  蔡建興
上為正本係照原本作成
不得上訴
                                      書記官  黃英寬
中    華    民    國    95    年    12    月    12    日
附錄本案論罪科刑法條全文
中華民國刑法第二百七十七條第一項：
傷害人之身體或健康者，處三年以下有期徒刑、拘役或一千元以
下罰金。


司法院資訊處製作；財團法人民間司法改革基金會備份。
